【裁判字號】    95,簡上,44
【裁判日期】    950425
【裁判案由】    賭博
【裁判全文】
臺灣基隆地方法院刑事判決              95年度簡上字第44號
上  訴  人  甲○○○
即  被  告
上列上訴人因賭博案件，不服本院基隆簡易庭95年度基簡字第75
號，中華民國95年2月2日第一審簡易判決（聲請簡易判決處刑書
案號：95年度速偵字第47號）提起上訴，本院管轄之第二審合議
庭判決如下：
    主  文
原判決撤銷。
甲○○○連續意圖營利，供給賭博場所，處有期徒刑月，如易
科罰金，以佰元折算壹日。緩刑年。
扣案之賭具麻將牌貳付、骰子顆、抽頭款新臺幣貳佰元均沒收
。
    事  實
一、甲○○○意圖營利，基於概括之犯意，自民國94年10月下旬
    某日起，提供麻將牌、骰子為賭具及基隆市○○街209號1樓
    房屋為賭博場所，邀集林金英等人賭博財物，賭法為1 底新
    台幣（下同）100元，1台20元，台灣麻將1底50元，1台加收
    20元，約定抽頭方法為自摸者抽20元，台灣麻將1 圈抽50元
    ，每月獲利約5000元。嗣於95年1 月18日14時35分左右，為
    警據報後在上址查獲林金英、張李寶琴、柯淑敏、蘇林雪娥
    、陳素蓮、林碧雲、駱富吉、曾安等人賭博財物，並扣得甲
    ○○○所有之賭具麻將牌2副、骰子3顆、抽頭金200 元及上
    開賭客之賭資合計2370元（聲請簡易判決處刑書誤載為2570
    元，且其中林碧雲之賭資130 元，係甲○○○將同日業經抽
    頭所得之150元借給林碧雲賭玩後所剩之款項）。
二、案經基隆市警察局第四分局報告台灣基隆地方法院檢察署檢
    察官偵查終結後聲請以簡易判決處刑。
    理  由
一、上開事實，業據被告甲○○○於警詢中、偵查中及本院審理
    中自白不諱，核與參與賭博之林金英、張李寶琴、柯淑敏、
    蘇林雪娥、陳素蓮、林碧雲、駱富吉、曾安等人於警詢時證
    述情節相符，且有被告所有之賭具麻將牌2副、骰子3顆、抽
    頭金200 元及賭資2370元扣案可佐，更有查獲現場照片與臨
    檢紀錄表附卷可稽，足認被告之自白與事實相符，可以採信
    。本案事證明確，被告犯行洵堪認定，自應依法論科。
二、核被告所為，係犯刑法第268 條之意圖營利供給賭博場所罪
    。被告所為數行為，時間緊接，所犯罪名相同，顯係出於概
    括之犯意為之，為連續犯，應依刑法第56條之規定以一罪論
    ，並加重其刑。原審判決以被告罪證明確，援引刑法第56條
    、第268條、第55條、第41條第1項前段、第38條第1項第2款
    、第3款，罰金罰鍰提高標準條例第1條前段、第2 條，判處
    被告連續意圖營利，聚眾賭博，處有期徒刑3 月，如易科罰
    金，以300元折算1日，並將扣案賭具麻將牌2付、骰子3顆、
    抽頭款200 元均諭知沒收，固非無據。惟原審判決漏未論
    及被告另有抽頭所得150 元並已借予賭客林碧雲乙節。至
    被告住處賭博之賭客均係自行前來，並非被告招攬前來賭博
    等情，業據證人即賭客林金英、張李寶琴、柯淑敏、蘇林雪
    娥、陳素蓮、林碧雲、駱富吉、曾安等人於警詢時證述甚詳
    ，難認被告有聚眾賭博情事，原審判決認為被告有意圖營利
    聚眾賭博犯行，亦有未洽。雖被告上訴意旨指摘原審判決量
    刑過重並無理由，但原審判決既有上開不當之處，仍應將原
    審判決撤銷改判。審酌被告之生活狀況、品行、其犯罪之動
    機、目的、手段、犯罪所生之損害及犯罪後尚知悔悟之態度
    ，量處如主文所示之刑，並諭知易科罰金之折算標準。又被
    告未曾受有期徒刑以上刑之宣告，因一時失慮，偶罹刑典，
    事後已坦承犯行，認具悔意，經此刑之宣告後，應知警惕而
    無再犯之虞，本院因認暫不執行其刑為當，爰宣告緩刑3 年
    ，用啟自新。扣案之麻將牌2副、骰子3顆係被告所有供犯罪
    所用之物，另抽頭金200元則係被告所有因犯罪所得之物，
    應分別依刑法第38條第1項第2款、第3 款之規定沒收。至於
    現場查獲之賭資2380元並非被告所有因犯本案意圖營利供給
    賭博場所罪所用或所得之物，不應於本案併予宣告沒收（因
    該賭博場所為私人住宅，非公共場所或公眾得出入之場所，
    故現場查獲之賭資2380元業由基隆市警察局第四分局另依社
    會秩序維護法處理），附此敘明。又被告之前已抽頭取得之
    150 元，業已借予賭客林碧雲，已非被告所有之物，不得在
    本案中諭知沒收，亦在此敘明之。
據上論斷，應依刑事訴訟法第455條之1第3項、第369條第1 項前
段、第299條第1項前段，刑法第268條、第56條、第41條第1項前
段、第74條第1款、第38條第1項第2款、第3款，罰金罰鍰提高標
準條例第1條前段、第2條，判決如主文。
本案經檢察官乙○○到庭執行職務。
中    華    民    國    95    年    4     月    25    日
                  刑事第三庭審判長法  官  王福康
                                  法  官  齊  潔
                                  法  官  王慧惠
以上正本證明與原本無異。
本判決不得上訴。
中    華    民    國    95    年    4     月    25    日
                                  書記官  施鴻均
【附錄論罪法條】
刑法第268條：
    意圖營利，供給賭博場所或聚眾賭博者，處3年以下有期徒
    刑，得併科3千元以下罰金。


司法院資訊處製作；財團法人民間司法改革基金會備份。
